【裁判字號】    97,訴,141
【裁判日期】    970307
【裁判案由】    毒品危害防制條例
【裁判全文】
臺灣基隆地方法院刑事判決               97年度訴字第141號
公  訴  人  臺灣基隆地方法院檢察署檢察官
被      告  乙○○
                    （另案於基隆監獄執行中）
上列被告因違反毒品危害防制條例案件，經檢察官提起公訴（97
年度毒偵字第33號），並經本院合議庭裁定由受命法官獨任進行
簡式審判程序，判決如下：
    主      文
乙○○施用第一級毒品，累犯，處有期徒刑拾月。
    事實及理由
一、本件犯罪事實應補充「乙○○前因施用毒品案件，經裁定觀
    察、勒戒後，認無繼續施用毒品之傾向，由臺灣基隆地方法
    院檢察署檢察官於94 年9月19日以94年度執偵字第1556號為
    不起訴處分確定，於94 年9月21日釋放出所；後因施用第一
    級毒品案件，經本院判處有期徒刑8 月，與另件竊盜案件，
    經本院判處有期徒刑6 月，2件經本院定應執行刑有期徒刑1
    年，另因竊盜案件，經臺灣高等法院判處有期徒刑7 月，3
    件接續執行，於96年3月17 日執行完畢。另因施用毒品案件
    ，經本院於97年1月22日，以96 年度訴字第1105號判決有期
    徒刑10月（尚未確定）。」、證據應補充「被告於本院準備
    程序及審判程序之自白。」、應適用之法條應補充：「被告
    持有第一級毒品海洛因係供施用，其持有之低度行為應為施
    用之高度行為所吸收，不另論罪。」外，餘均引用如附件檢
    察官起訴書之記載。
二、據上論斷，應依刑事訴訟法第273 條之1第1項、第284條之1
    、第299條第1項前段、第310條之2、第454條第2項，毒品危
    害防制條例第10條第1項、第23條第2項，刑法第11條前段、
    第47條第1項，判決如主文。
本案經檢察官甲○○到庭執行職務。
中    華    民    國    97    年    3     月    7     日
                  刑事第四庭法  官    何怡穎
以上正本證明與原本無異。
如不服本判決應於收受本判決後10日內向本院提出上訴書狀，其
未敘述上訴理由者，並得於提起上訴後10日內向本院補提理由書
狀（均須按他造當事人之人數附繕本）「切勿逕送上級法院」。
中    華    民    國    97    年    3     月    7     日
                            書記官    鄭梅君
附錄本案論罪科刑法條：
毒品危害防制條例第十條第一項
施用第一級毒品者，處六月以上五年以下有期徒刑。
附件：
臺灣基隆地方法院檢察署檢察官起訴書
                                      97年度毒偵字第33號
    被      告  乙○○  男  41歲（民國○○年○○月○日生）
                        住基隆市七堵區○○○路61巷19之3
                          號
                        國民身分證統一編號：Ｚ000000000號
上列被告因違反毒品危害防制條例案件，業經偵查終結，認應提
起公訴，茲敘述犯罪事實、證據並所犯法條如下：
        犯罪事實
一、乙○○前因施用毒品案件，經裁定送觀察、勒戒後，認無繼
    續施用毒品之傾向，由本署檢察官以89 年度毒偵字第924號
    、第1086號為不起訴處分確定。復因施用第一、二級毒品案
    件，由本署檢察官以94年度毒偵字第1092號、第1381號提起
    公訴，經臺灣基隆地方法院以94 年度訴字第483號判決判處
    有期徒刑8月確定，與竊盜另案接續執行，甫於民國96年3月
    25日期滿執行完畢。又於96年4月至6月間，因施用第一級毒
    品案件，由本署檢察官以96年度毒偵字第1011號提起公訴，
    經臺灣基隆地方法院以96 年度訴字第434號判決判處有期徒
    刑9月，經提起上訴，由臺灣高等法院以96年度上訴字第406
    5號判決判處有期徒刑8月（尚未確定）；另於96年9 月20日
    ，因施用第一級毒品案件，由本署檢察官以96年度毒偵字第
    2348號提起公訴，經臺灣基隆地方法院以96 年度訴字第960
    號判決判處有期徒刑8月（尚未確定）。再於96年9月15、16
    日，因施用第一級毒品案件，由本署檢察官以96年度毒偵字
    第3019號提起公訴，現由臺灣基隆地方法院以96年度訴字第
    1105號審理中。詎其仍未戒除毒癮，復基於施用第一級毒品
    海洛因之犯意，於96年7 月20日晚上8、9時許，在基隆市○
    ○○路61巷19之3號之住處，施用毒品海洛因1次，嗣為警於
    同年月22日下午4、5時許，在基隆市安樂區長庚醫院門口處
    ，因見其騎乘機車另涉竊盜罪嫌，為警盤查查獲，經警採其
    尿液送驗結果，其尿液中係呈海洛因之嗎啡陽性反應後，始
    查獲上情。
二、案經基隆市警察局第四分局報告偵辦。
        證據並所犯法條
一、上揭事實，業據被告乙○○坦承不諱。經查，按一般吸用或
    施打毒品（或麻醉藥品）8 小時內，約有百分之八十於尿中
    排出，24小時後剩餘量之百分之九十再排出，72小時仍有微
    量排出。被告於96年7 月22日18時50分許，在基隆市警察局
    第四分局所採集之尿液，經送台灣尖端先進生技醫藥股份有
    限公司檢驗結果，係呈海洛因之嗎啡陽性反應一節，有上揭
    分局偵辦毒品案件尿液檢體對照表及上開公司出具之濫用藥
    物檢驗報告（尿液檢體編號：096244號）各1 份附卷可稽，
    堪信被告確於上揭時有施用毒品海洛因之事實。此外，並有
    不起訴處分書、起訴書及本署刑案資料查註紀錄表在卷足憑
    ，是被告自白與事實相符，事證明確，其犯嫌已堪認定。
二、核被告乙○○所為，係犯毒品危害防制條例第10條第1 項之
    施用第一級毒品罪嫌。又被告曾受有期徒刑執行完畢，有本
    署刑案資料查註紀錄表在卷可參，其於5 年內故意再犯本件
    有期徒刑以上之罪，為累犯，請依刑法第47條第1 項規定加
    重其刑。
三、依毒品危害防制條例第23條第2項、刑事訴訟法第251條第 1
    項提起公訴。
    此  致
臺灣基隆地方法院
中    華    民    國    97    年    1     月    4     日
                              檢察官  黃  鴻  達
本件正本證明與原本無異
中    華    民    國    97    年    1     月    11    日
                              書記官  林  亮  珠
附錄所犯法條：
毒品危害防制條例第10條第1項
    施用第一級毒品者，處 6 月以上 5 年以下有期徒刑。


司法院資訊處製作；財團法人民間司法改革基金會備份。
